da: Kunst og underholdning > Hobby og håndarbejde > Håndarbejde og hobby > Skabeloner til håndarbejde > Symønstre: Symønstre til tilbehør; Symønstre til tøj; Digitale symønstre; Symønstre til boligindretning
sv: Konst och underhållning > Hobby och skapande > Hantverk och hobbyer > Hobbymönster och -formar > Symönster: Sömnadsmönster tillbehör; Sömnadsmönster för kläder; Digitala symönster; Sömnadsmönster för heminredning
zh-CN: 艺术与娱乐 > 爱好/艺术创作 > 手工艺品 > 手工艺图案与模具 > 缝纫图纸/图案: 配饰缝纫图纸/图案; 服装缝纫图纸/图案; 数字缝纫纸样; 家居装饰缝纫图纸/图案
zh-TW: 藝術/娛樂 > 嗜好和創作藝術 > 藝術品和手工藝品 > 手作圖案/模具 > 縫紉樣板: 飾品縫紉樣板; 服裝縫紉樣板; 數位縫紉版型; 家飾縫紉樣板
bg-BG: Изкуства и развлечения > Хобита и творчески изкуства > Изкуства и творчество > Модели и формички за отливане > Шивашки кройки: Шивашки кройки за аксесоари; Шивашки кройки за облекло; Дигитални кройки за шиене; Шивашки кройки за дома
nb: Kunst og underholdning > Hobby og kreativitet > Kunst og håndverk > Hobbymønstre og -former > Symønstre: Symønstre for tilbehør; Symønstre for klær; Digitale symønstre; Symønstre for hjemmedekor
vi: Nghệ thuật và giải trí > Sở thích và nghệ thuật sáng tạo > Đồ thủ công mỹ nghệ > Mẫu & khuôn đồ thủ công mỹ nghệ > Mẫu may: Mẫu may phụ kiện; Mẫu may quần áo; Mẫu rập may kỹ thuật số; Mẫu may trang trí nội thất
en: Arts & Entertainment > Hobbies & Creative Arts > Arts & Crafts > Crafting Patterns & Molds > Sewing Patterns: Accessory Sewing Patterns; Clothing Sewing Patterns; Digital Sewing Patterns; Home Decor Sewing Patterns
hr-HR: Umjetnost i zabava > Hobiji i kreativne umjetnosti > Umjetnost i rukotvorine > Uzorci/krojevi i kalupi za rukotvorine > Krojevi za šivanje: Krojevi za šivanje dodataka; Krojevi za šivanje odjeće; Digitalni krojevi za šivanje; Krojevi za šivanje kućnih ukrasa
fr: Arts et loisirs > Loisirs et arts créatifs > Loisirs créatifs > Patrons et moules pour loisirs créatifs > Patrons de couture: Patrons de couture d’accessoires; Patrons de couture de vêtements; Patrons de couture numériques; Patrons de couture de décoration intérieure
pt-BR: Artes e entretenimento > Hobbies e artes > Arte e artesanato > Fôrmas e modelos para artesanato > Padrões de costura: Padrões de costura de acessórios; Padrões de costura de roupas; Moldes de costura digitais; Padrões de costura para decoração de casa
ru: Искусство и развлечения > Хобби и творчество > Искусство и рукоделие > Трафареты, схемы и выкройки для рукоделия > Выкройки для шитья: Выкройки для аксессуаров; Выкройки для одежды; Цифровые выкройки; Выкройки для домашнего декора
ja: 芸術・エンターテイメント > 趣味・コレクション > クラフト・アート > クラフトパターン・型 > 裁縫用型紙: アクセサリー型紙; 衣類の型紙; デジタルソーイングパターン; 家の装飾用型紙
tr: Sanat ve Eğlence > Hobiler ve Sanatsal Çalışmalar > Sanatlar ve El İşleri > El İşi Modelleri ve Kalıpları > Dikiş Modelleri: Aksesuar Dikiş Desenleri; Giyim Dikiş Desenleri; Dijital dikiş kalıpları; Ev Dekorasyonu Dikiş Desenleri
fi: Taide ja viihde > Harrastukset ja taiteet > Taide ja askartelu > Askartelukaavat ja -muotit > Ompelukaavat: Tarvikkeiden ompelukaavat; Vaatteiden ompelukaavat; Digitaaliset ompelukaavat; Kodin sisustusesineiden ompelukaavat
th: ศิลปะและความบันเทิง > งานอดิเรกและศิลปะสร้างสรรค์ > ศิลปะและงานฝีมือ > แพทเทิร์นและแม่พิมพ์งานฝีมือ > แพทเทิร์นงานเย็บ: แพทเทิร์นงานเย็บเครื่องประดับ; แพทเทิร์นงานเย็บเสื้อผ้า; แพทเทิร์นตัดเย็บดิจิทัล; แพทเทิร์นงานเย็บของตกแต่งบ้าน
de: Kunst & Unterhaltung > Hobby & Kunst > Kunsthandwerk & Hobby > Muster & Formen für Kunstarbeiten > Nähmuster: Schnittmuster für Accessoires; Schnittmuster für Kleidung; Digitale Schnittmuster; Schnittmuster für Wohnungsdekoration
pt-PT: Artes e lazer > Passatempos e artes criativas > Artes e trabalhos manuais > Moldes e padrões para trabalhos manuais > Padrões de costura: Moldes de costura de acessórios; Moldes de costura de vestuário; Moldes de costura digitais; Moldes de costura de têxteis de decoração
ko: 아트/엔터테인먼트 > 취미/예술 > 미술/공예 > 공예 패턴/틀 > 재봉 패턴: 액세서리 재봉 패턴; 의류 재봉 패턴; 디지털 재봉 패턴; 실내장식 재봉 패턴
es: Arte y ocio > Hobbies y artes creativas > Manualidades > Moldes y patrones para manualidades > Patrones: Patrones costura de accesorios; Patrones de costura de ropa; Patrones de costura digitales; Patrones de costura para decoración del hogar
sk-SK: Umenie a zábava > Záľuby a tvorivé dielne > Výtvarná dielňa > Kreatívne vzory a formy > Strihy na šitie: Strihy na doplnky; Strihy na oblečenie; Digitálne strihy na šitie; Strihy na šitie domácich dekorácií
sl-SI: Kultura in zabava > Hobiji in ustvarjalne umetnosti > Umetnost in ročna dela > Vzorci in kalupi za ročna dela > Vzorci za šivanje: Vzorci za šivanje dodatkov; Vzorci za šivanje oblačil; Digitalni kroji za šivanje; Vzorci za šivanje okraskov za dom
nl: Kunst en entertainment > Hobby's en creatieve vaardigheden > Handwerk en hobby's > Handwerkpatronen en -mallen > Naaipatronen: Accessoirenaaipatronen; Kledingnaaipatronen; Digitale naaipatronen; Woondecoratienaaipatronen
lt-LT: Menai ir pramogos > Hobiai ir menai > Menai ir amatai > Šablonai ir formos rankdarbiams > Siuvinėjimo šablonai: Aksesuarų siuvimo šablonai; Drabužių siuvimo šablonai; Skaitmeninės siuvimo iškarpos; Namų dekoracijų siuvimo šablonai
pl: Sztuka i rozrywka > Hobby i sztuki piękne > Sztuka i rękodzieło > Szablony i formy > Wzory do szycia: Wzory do szycia akcesoriów; Wzory do szycia odzieży; Cyfrowe wykroje krawieckie; Wzory do szycia elementów wystroju wnętrz
it: Arte e svago > Hobby e arti creative > Artigianato e hobby > Stampi e modelli per artigianato > Modelli da cucire: Modelli da cucire accessori; Modelli da cucire abbigliamento; Cartamodelli digitali; Modelli da cucire per decorazioni per la casa
ro-RO: Artă și divertisment > Hobby-uri și artă > Artizanat > Modele și matrițe pentru proiecte de artizanat > Tipare de croitorie: Tipare de croitorie pentru accesorii; Tipare de croitorie pentru haine; Tipare de croitorie digitale; Tipare de croitorie pentru obiecte de decor pentru casă
el: Τέχνες & Ψυχαγωγία > Χόμπι & Δημιουργικές Τέχνες > Τέχνες & Χειροτεχνίες > Μοτίβα & καλούπια χειροτεχνίας > Μοτίβα ραπτικής: Μοτίβα ραπτικής για αξεσουάρ; Μοτίβα ραπτικής για ενδύματα; Ψηφιακά πατρόν ραπτικής; Μοτίβα ραπτικής για διακόσμηση σπιτιού
hu: Művészet és szórakoztatás > Hobbik és kreatív művészet > Művészet és barkácsolás > Kézműves minták és formák > Varrásminták: Kiegészítő varrásminták; Ruházati varrásminták; Digitális szabásminták; Lakásdekorációs varrásminták
cs: Umění a zábava > Hobby, hudba a výtvarné umění > Řemesla a koníčky > Hobby vzory a formy > Vzory: Střihové předlohy na šití doplňků; Střihové předlohy na šití oděvů; Digitální střihy na šití; Střihové předlohy na šití dekorací pro domácnost